臺灣高等法院高雄分院刑事裁定　　　　　 100年度抗字第15號
抗　告　人
即　受刑人　洪國峰
上列抗告人因聲請更定累犯之刑案件，不服臺灣高雄地方法院中
華民國99年12月16日裁定（99年度聲字第2569號），提起抗告，
本院裁定如下：
    主  文
抗告駁回。
    理  由
一、按裁判確定後，發覺為累犯者，依前條之規定更定其刑。但
    刑之執行完畢或赦免後發覺者，不在此限。又依刑法第48條
    應更定其刑者，由該案犯罪事實最後判決之法院之檢察官，
    聲請該法院裁定之，刑法第48條、刑事訴訟法第477 條第1
    項分別定有明文。另刑法第41條第1 項至第4 項及第7 項之
    規定，於數罪併罰之數罪均得易科罰金或易服社會勞動，其
    應執行之刑逾6 月者，亦適用之，刑法第41條第8 項復有明
    定。
二、查抗告人即受刑人洪國峰前曾因竊盜、詐欺等案件，經台灣
    高雄地方法院（下稱原裁定法院）以93年度易字第927 號判
    決分別判處有期徒刑1 年、5 月，並定其應執行刑為有期徒
    刑1 年3 月確定，復因違反毒品危害防制條例案件，經該院
    以94年度訴字第468 號判決判處有期徒刑6 月確定，前揭各
    罪經該院裁定應執行有期徒刑1 年8 月確定。又再因竊盜案
    件，另由該院以95年度簡字第2486號判決判處有期徒刑6 月
    確定，並接續前揭徒刑而為執行，於96年4 月23日縮刑期滿
    執行完畢，刑滿後故意再犯共同詐欺取財罪（共6 罪）及詐
    欺取財罪一罪，經該院以97年度審易字第1909號每罪各判處
    有期徒刑3 月，並定其應執行刑為1 年7 月確定在案；然被
    告所犯上開共同詐欺取財、詐欺取財罪，經核與刑法第47條
    第1 項累犯之要件相符，該院均漏未諭知累犯，加重其刑，
    嗣經檢察官指揮執行時發覺，乃依刑事訴訟法第477 條規定
    ，向原裁定法院聲請更定累犯之刑。經原審法院審核後認為
    無誤，乃裁定更定其刑，上開詐欺罪共七罪每罪均改量處有
    期徒刑4 月，定應執行刑為有期徒刑2 年，暨諭知有期徒刑
    易科罰金之折算標準均以新台幣壹仟元折算壹日，揆諸首揭
    說明，經核並無不合。
三、受刑人洪國峰抗告意旨略以：本件詐欺案係伊向警方自首，
    依法得減輕其刑，如認係累犯，應加重其刑，依刑法第71條
    規定亦應先加後減之，乃原裁定卻未減輕其刑，顯有違背法
    令，請撤銷原裁定，另為適法之裁定云云。
四、經查，本院稽諸上開詐欺案判決，並未載述受刑人係自首，
    則受刑人所述其係自首乙節，並無憑據，縱有自首而為法院
    漏未斟酌採認，受刑人亦應循非常上訴途徑予以救濟，與上
    開更定累犯之刑並無關係，是受刑人抗告意旨所陳，並無理
    由，應予駁回。
五、據上論斷，應依刑事訴訟法第412條， 裁定如主文。
中    華    民    國  100     年    1     月    14    日
                  刑事第四庭    審判長法  官 蕭權閔
                                      法  官 吳進寶
                                      法  官 陳吉雄
以上正本證明與原本無異。
本裁定不得抗告。
中    華    民    國  100     年    1     月    17    日
                                      書記官 郭蘭蕙